【裁判字號】    97,裁,3332
【裁判日期】    970627
【裁判案由】    贈與稅
【裁判全文】
最  高  行  政  法  院  裁  定
                                      97年度裁字第3332號
再 審原 告  甲○○
訴訟代理人  洪珮琪律師
            許祺昌會計師
再 審被 告  財政部臺北市國稅局
代  表  人  凌忠嫄
上列當事人間贈與稅事件，再審原告對於中華民國96年4月12日
本院96年度判字第590號判決，提起再審之訴，本院裁定如下：
    主  文
再審之訴駁回。
再審訴訟費用由再審原告負擔。
    理  由
一、按提起再審之訴，應依行政訴訟法第277條第1項第4款之規
    定表明再審理由，此為必須具備之程式。所謂表明再審理由
    ，必須指明確定判決有如何合於法定再審事由之具體情事，
    始為相當。倘僅泛言有何條款之再審事由，而無具體情事者
    ，尚難謂已合法表明再審理由。如未表明再審理由，法院無
    庸命其補正。
二、本件再審原告主張本院96年度判字第590號確定判決有行政
    訴訟法第273條第1項第1款所定事由，對之提起再審之訴，
    其再審意旨略以：贈與行為與買賣行為法律要件不同，再審
    原告與顏伶寧間之股票移轉屬買賣行為，縱認定係贈與行為
    ，至多僅得推定再審原告有免除債務意思，應予適用遺產及
    贈與稅法第5條第1款之規定，由再審被告先行通知再審原告
    補繳，其未依限繳納，始得科處罰鍰，原確定判決有適用法
    規錯誤之情形云云。經核其再審訴訟所表明之再審理由，業
    經再審原告在前訴訟程序時提出主張，並經原確定判決及原
    審判決論駁，且敘明：本件股票買賣於股票過戶4年後仍未
    收取股款，既無質押擔保，且顏伶寧向財政部賦稅署提出說
    明書前，亦均無催收，與一般社會交易常態有悖。且再審原
    告均未能提示相關買賣交易資金流程供再審被告查核，再審
    原告主張股票移轉係屬買賣乙節，尚難採據。又本件再審原
    告於再審被告核定系爭贈與稅時，仍未提出已確實免除顏伶
    寧系爭債務之證明，是再審原告主張本件屬遺產及贈與稅法
    第5條第1款規定之視同贈與，應有通知補報之適用云云，容
    非可採等情甚詳。再審原告仍執陳詞而為主張，然未具體指
    明原確定判決及原審判決所適用之法規與該案應適用之現行
    法規究有如何相違背，或與解釋、判例有所牴觸之情形，其
    泛指原確定判決及原審判決有不適用法規之違法，難謂已合
    法表明再審事由，依上說明，其再審之訴不合法，應予駁回
    。
三、據上論結，本件再審之訴為不合法。依行政訴訟法第278條
    第1項、第104條、民事訴訟法第95條、第78條，裁定如主文
    。
中    華    民    國    97    年    6     月    27    日
                    最高行政法院第一庭
                        審判長法官  鄭  淑  貞
                              法官  林  茂  權
                              法官  侯  東  昇
                              法官  鄭  小  康
                              法官  帥  嘉  寶
以  上  正  本  證  明  與  原  本  無  異
中    華    民    國    97    年    6     月    30    日
                              書記官  郭  育  玎


司法院資訊處製作；財團法人民間司法改革基金會備份。
